臺灣桃園地方法院刑事判決　　　　　　　　　　　　　九十三年度易字第八六一號
　　公　訴　人　臺灣桃園地方法院檢察署檢察官
　　被　　　告　丙○○原名邱.
　　　　　　　　　　　　男　四.
右列被告因竊盜案件，經檢察官提起公訴（九十三年度偵字第一二○七二號），本院
判決如左：
    主  文
丙○○連續攜帶兇器竊盜，累犯，處有期徒刑拾月。扣案之六角扳手壹支沒收。
    事  實
一、丙○○（原名邱宏進）曾於民國八十八年間因竊盜案件，經本院以八十八年度易
    字第一八六九號判處有期徒刑一年十月確定，並於九十年十二月二十四日假釋出
    監，而於九十一年二月六日經縮刑假釋期滿未經撤銷假釋以已執行完畢論，猶不
    知惕勵，竟基於意圖為自己不法所有之概括犯意，先於九十三年七月二十三日凌
    晨某時許，在桃園縣八德市○○路五十六號前，見乙○○所有車牌號碼ＲＧ三─
    五九七號輕型機車（下稱上開機車）停放於該處，認有機可趁，遂持其前於不詳
    時、地拾獲後，以所有之意思，而占有之Ｌ型尾部磨平，客觀上足以對人之生命
    、身體造成危害，可供為兇器使用之六角扳手一支（依法被告取得其所有權），
    以使用上開六角扳手用力扳動電門鎖強行開鎖之方式，將上開機車駛離而予竊取
    ，得手後供己代步使用。復於翌日十七時許，丙○○騎乘上開機車，搭載真實姓
    名年籍均不詳，綽號「阿興」之成年男子，行經桃園縣大溪鎮○○路、公園路口
    時，因上開機車油盡，丙○○遂承前同一竊盜犯意，與「阿興」基於為自己不法
    所有之犯意聯絡，由丙○○指示「阿興」於附近地點尋找車輛伺機下手行竊，待
    「阿興」尋得停放於該處，由甲○○所使用之車牌號碼ＬＰ─九六九八號自用小
    客車（下稱上開自小客車）後，乃由丙○○持用上開六角扳手破壞車門進入車內
    ，惟正欲啟動該車尚未得手之際，適為附近民眾張宥華發覺有異而報警，經警據
    報前往現場即當場查獲丙○○，並扣得上開六角扳手一支（扣押物品清單記載為
    萬能開鎖器），至「阿興」則趁隙逃逸無蹤。
二、案經桃園縣警察局大溪分局報告臺灣桃園地方法院檢察署檢察官偵查起訴。
    理  由
一、訊據被告丙○○對於右揭時、地，先單獨持其所有之六角扳手一支，竊取被害人
    乙○○所有上開機車；復持上開六角扳手與「阿興」共同竊取被害人甲○○所使
    用上開自小客車而未得手之事實均坦承不諱，並核與被害人乙○○、甲○○分別
    於警詢中所指述其等各失竊上開機車、上開自小客車之情節相符（見偵查卷第十
    四、十五頁），且證人張宥華亦於警詢中就其目擊被告與「阿興」共同竊取上開
    自小客車之過程證述明確在卷（見偵查卷第十六頁），此外，復有車籍作業系統
    ─查詢認可資料；車輛竊盜、車牌失竊資料個別查詢報表─查詢車輛認可資料各
    一紙；贓物領據二紙附卷可資佐憑（附於偵查卷第十八、十九、二十、二一頁）
    ，及被告所有供犯本件加重竊盜罪所用之六角扳手一支扣案為證。本件事證明確
    ，被告右揭犯行足可認定，應依法論科。
二、查被告丙○○於行竊時所持用之六角扳手，係Ｌ型鐵製，長八公分、尾部磨尖部
    分二公分、扳手柄部三‧五公分，有臺灣桃園地方法院檢察署檢察官勘驗筆錄一
    份在卷可稽（附於偵查卷第七五頁），如持以對人攻擊、揮舞，當能對人之生命
    、身體造成危險，應屬兇器無誤。核被告持用上開六角扳手，竊取被害人乙○○
    所有上開機車之所為，係犯刑法第三百二十一條第一項第三款之攜帶兇器加重竊
    盜罪；其持用上開六角扳手，竊取被害人甲○○所使用上開自小客車而未得手之
    所為，則係犯刑法第三百二十一條第二項、第一項第三款之攜帶兇器加重竊盜未
    遂罪。被告與「阿興」就上開竊取上開自小客車之犯行間，有犯意聯絡及行為分
    擔，皆為共同正犯。又被告先後所為單獨攜帶兇器加重竊盜、共同攜帶兇器加重
    竊盜未遂犯行間，時間緊接、犯罪構成要件相同，顯係基於概括犯意而為之，為
    連續犯，應依刑法第五十六條之規定，以情節較重之單獨攜帶兇器加重竊盜一罪
    論，並依法加重其刑。查被告曾於八十八年間因竊盜案件，經本院以八十八年度
    易字第一八六九號判處有期徒刑一年十月確定，並於九十年十二月二十四日假釋
    出監，而於九十一年二月六日經縮刑假釋期滿未經撤銷假釋以已執行完畢論，有
    臺灣高等法院被告全國前案紀錄表一份在卷足佐，其於五年內再犯本件有期徒刑
    以上之罪，為累犯，應依刑法第四十七條規定，遞加重其刑。爰審酌被告前已有
    竊盜等前科，有上開被告全國前案記錄表附卷可參，仍不知悔改，為供己使用，
    竟連續竊取他人之物，所為非是，及其犯罪之動機、目的、手段、所造成他人之
    損害，惟念其犯罪後於本院審理中坦承犯行之態度等一切情狀，量處如主文所示
    之刑。
三、至上開扣案之六角扳手一支，係被告以所有之意思，所占有之無主動產，已如前
    述，自依民法第八百零二之規定，由被告取得其所有權，是應認定為被告所有，
    且為供其犯本件加重竊盜罪所用之物，業據被告於本院審理時供承在卷，應依刑
    法第三十八條第一項第二款規定，宣告沒收之，併此敘明。
據上論斷，應依刑事訴訟法第二百九十九條第一項前段，刑法第三百二十一條第一項
第三款、第五十六條、第四十七條、第三十八條第一項第二款，判決如主文。
本案經檢察官簡志祥到庭執行職務。
中　　　華　　　民　　　國　　九十三　　年　　　十　　　月　　　四　　　日
                                臺灣桃園地方法院刑事第十二庭
                                    審判長法  官  游  紅  桃
                                          法  官  林  家  賢
                                          法  官  王  美  玲
右正本證明與原本無異。
如不服本判決，應於判決送達後十日內向本院提出上訴狀( 應附繕本 )，上訴於
臺灣高等法院。
                                          書記官  張  子  涵
中　　　華　　　民　　　國　　九十三　　年　　　十　　　月　　　五　　　日
附錄本案論罪科刑法條全文：
刑法第三百二十一條
犯竊盜罪而有左列情形之一者，處六月以上、五年以下有期徒刑：
一  於夜間侵入住宅或有人居住之建築物、船艦或隱匿其內而犯之者。
二  毀越門扇、牆垣或其他安全設備而犯之者。
三  攜帶兇器而犯之者。
四  結夥三人以上而犯之者。
五  乘火災、水災或其他災害之際而犯之者。
六  在車站或埠頭而犯之者。
前項之未遂犯罰之。
